臺灣新竹地方法院刑事裁定
111年度單聲沒字第62號
聲  請  人  臺灣新竹地方檢察署檢察官
被      告  葉志祥



上列聲請人聲請單獨宣告沒收案件（111年度聲沒字第212號，偵
查案號：111年度撤緩毒偵字第116號），本院裁定如下：
    主  文
扣案如附表編號1所示之物，沒收銷燬之。扣案如附表編號2所示
之物，沒收。
    理  由
一、本件聲請意旨略以：被告葉志祥於民國110年3月16日上午7時
    許，在其位於新竹縣○○鎮○○街000巷00號居所內，施用第二
    級毒品甲基安非他命1次。嗣為警於110年3月16日中午12時35
    分許，持本院所核發之搜索票，至其上址居所執行搜索，並
    扣得其所有如附表編號1及編號2所示之物而查獲，為臺灣新
    竹地方檢察署檢察官以110年度毒偵字第631號予以緩起訴處
    分，嗣該署檢察官依職權送再議，經臺灣高等檢察署檢察長
    於110年9月3日以110年度上職議字第7439號處分書駁回再議
    而確定在案。茲因被告葉志祥前於111年5月間因施用第二級
    毒品案件，經本院以111年度毒聲字第139號裁定送觀察、勒
    戒，認無繼續施用毒品傾向，於111年8月18日執行完畢出所
    ，並經臺灣新竹地方檢察署檢察官以111年度毒偵字第193號
    為不起訴處分確定，是本件犯行因其於緩起訴處分期間內，
    再故意犯有期徒刑以上之罪，經該署檢察官以於111年7月14
    日以111年撤緩字第126號撤銷緩起訴處分確定，並改分111
    年度撤緩毒偵字第116號續行偵查，惟本件犯行應為前開觀
    察、勒戒執行完畢之效力所及，而為該署檢察官於111年8月
    25日以111年度撤緩毒偵字第116號案予以行政簽結在案，不
    另為觀察勒戒之聲請等情，此有上開案號緩起訴處分書、撤
    銷緩起訴處分書、臺灣新竹地方檢察署檢察官111年度撤緩
    毒偵字第116號簽呈及臺灣高等法院被告前案紀錄表各1 份
    在卷足憑，而本案查獲時扣得如附表編號1所示之物，核屬
    毒品危害防制條例第18條第1 項前段所規定之違禁物；如附
    表編號2所示之物，為被告所有，且為本件犯罪所用之物，
    為此，爰依刑法第38條第2項、第40條第2項之規定宣告沒收
    及沒收銷燬等語。
二、按查獲之第一級、第二級毒品及專供製造或施用第一、二級
    毒品之器具，不問屬於犯人與否，均沒收銷燬之；且違禁物
    或專科沒收之物，得單獨宣告沒收，毒品危害防制條例第18
    條第1項前段，刑法第40條第2項分別定有明文。
三、經查：
  ㈠被告葉志祥110年3月16日上午7時許，在其位於新竹縣○○鎮○○
    街000巷00號居所內，施用第二級毒品甲基安非他命1次。嗣
    為警於110年3月16日中午12時35分許，持本院所核發之搜索
    票，至其上址居所執行搜索而查獲，並扣得其所有如附表編
    號1及編號2所示之物，為臺灣新竹地方檢察署檢察官以110
    年度毒偵字第631號予以緩起訴處分，嗣該署檢察官依職權
    送再議，經臺灣高等檢察署檢察長於110年9月3日以110年度
    上職議字第7439號處分書駁回再議而確定在案。茲因被告葉
    志祥前於111年5月間因施用第二級毒品案件，經本院以111
    年度毒聲字第139號裁定送觀察、勒戒，認無繼續施用毒品
    傾向，於111年8月18日執行完畢出所，並經臺灣新竹地方檢
    察署檢察官以111年度毒偵字第193號為不起訴處分確定，又
    被告於上開緩起訴處分期間內，故意犯有期徒刑以上之罪，
    上開緩起訴處分經該署檢察官以於111年7月14日以111年撤
    緩字第126號撤銷緩起訴處分確定，並改分111年度撤緩毒偵
    字第116號續行偵查，惟本件犯行應為前開觀察、勒戒執行
    完畢之效力所及，而為該署檢察官於111年8月25日以111年
    度撤緩毒偵字第116號案予以行政簽結在案，不另為觀察勒
    戒之聲請等情，此有上開案號緩起訴處分書、撤銷緩起訴處
    分書、臺灣新竹地方檢察署檢察官111年度撤緩毒偵字第116
    號簽呈及臺灣高等法院被告前案紀錄表各1 份在卷可查，並
    經本院核閱前開偵查卷確認無訛。
  ㈡而被告為警查獲如附表編號1所示之物，經送請台灣尖端先進
    生技醫藥股份有限公司毒品原物鑑定實驗室鑑定結果，檢出
    第二級毒品甲基安非他命（Methamphetamine）成分，有如
    附表鑑定書欄所示之毒品證物鑑定分析報告在卷可參，足認
    上開扣案物確屬毒品危害防制條例第2條第2項第2 款所列管
    之第二級毒品，係違禁物無訛，應依毒品危害防制條例第18
    條第1 項前段，宣告沒收銷燬之。而裝放上開毒品之包裝袋
    及標籤，因與毒品難以完全析離，且無析離之實益及必要，
    是此等包裝袋及標籤應與毒品視為一體，併予沒收銷燬之，
    故聲請人此部分聲請，洵屬有據，應予准許。至因鑑驗耗盡
    之上開第二級毒品既已滅失，自無庸再為沒收銷燬之諭知，
    附此敘明。
  ㈢至扣案如附表編號2所示之刮勺吸管1支，係被告所有且供本
    件施用毒品所用之物，業據被告供承在卷（見110毒偵631卷
    第15頁背面），揆諸前揭規定，應依刑法第38條第2項規定
    沒收之。
四、依刑事訴訟法第455 條之36第2 項，毒品危害防制條例第18
    條第1項前段，刑法第38條第2項、刑法第40條第2項，裁定
    如主文。　
中　　華　　民　　國　　111 　年　　9 　　月　　13　　日
                  刑事第一庭  法　官　華澹寧
以上正本證明與原本無異。　　　　　　　　　
如不服本裁定，應於裁定送達後5日內向本院提出抗告狀。
中　　華　　民　　國　　111 　年　　9 　　月　　13　　日
                              書記官  吳羽君
附表：
編號 品項 扣押物品清單所在卷頁 扣押物品清單字號 鑑定書 備註 1 白色透明結晶1包（驗前淨重 11.027公克，驗餘淨重11.023公克及包裝袋） 110毒偵631卷第49頁） 110年度安字第202號 一、台灣尖端先進生技醫藥股份有限公司毒品原物鑑定實驗室110年4月15日出具之毒品證物鑑定分析報告（見110毒偵631卷第52頁） 二、鑑定方法：     氣相層析質譜儀（GC/MS）法 三、鑑定結果： 　  檢出第二級毒品甲基安非他命（Methamphetamine） 110毒偵631號 2 刮勺吸管1支 110毒偵631卷第45頁） 110年度保字第618號